# 租赁折现率的问题

提问人：zhs7403 时间：2022-11-11 11:10:37
一项房屋租赁业务，租期自 2021 年 1 月 1 日至 2023 年 12 月 31 日， 2021 年 1 月 1 日初始确认租赁负债-租赁付款额时的税率为5%， 2022 年税率变更为9%，因为税率的变化，导致在 2022 年 1 月 1 日剩余租赁付款额要重新折现（合同约定租赁费金额不变）。
此时，由于税率变动发生于 2022 年，由此导致的租赁变更（不含税租金减少）也是自 2022 年 1 月 1 日起生效，此前确认的不含税租金不变。因此，“重新将自 2021 年 1 月 1 日至 2023 年 12 月 31 日的租赁付款额按9%的税率换算为不含税金额，按原折现率折现”的做法是不恰当的，应当仅就变更后 2022 、 2023 两年重新计算不含税租金并折现，相应调整减少使用权资产和租赁负债。
问题：这种租赁变更是否涉及到折现率的重新确定？我理解租期不变情况下，是否无需调整折现率？ 即仍沿用原折现率？还是这种租赁变更也涉及到折现率的重新确定？

回答人：chenyiwei
根据租赁准则第二十九条：租赁变更未作为一项单独租赁进行会计处理的，在租赁变更生效日，承租人应当按照本准则第九条至第十二条的规定分摊变更后合同的对价，按照本准则第十五条的规定重新确定租赁期，并按照变更后租赁付款额和修订后的折现率计算的现值重新计量租赁负债。
在计算变更后租赁付款额的现值时，承租人应当采用剩余租赁期间的租赁内含利率作为修订后的折现率；无法确定剩余租赁期间的租赁内含利率的，应当采用租赁变更生效日的承租人增量借款利率作为修订后的折现率。租赁变更生效日，是指双方就租赁变更达成一致的日期。
第二十六条：在租赁期开始日后，根据担保余值预计的应付金额发生变动，或者因用于确定租赁付款额的指数或比率变动而导致未来租赁付款额发生变动的，承租人应当按照变动后租赁付款额的现值重新计量租赁负债。在这些情形下，承租人采用的折现率不变；但是，租赁付款额的变动源自浮动利率变动的，使用修订后的折现率。
此处由于税率变动导致不含税租金发生变动，应适用第二十九条而不是第二十六条。故应修订折现率。